# RENATO SANTOS DE OLIVEIRA COSSI

Endereço: Campinas-SP

Telefone: +55 (19) 99462-0073 E-mail: renato.soc@gmail.com

LinkedIn: <a href="https://www.linkedin.com/in/renato-cossi">https://www.linkedin.com/in/renato-cossi</a>

#### **OBJETIVO PROFISSIONAL:**

**Business Analyst** 

#### **RESUMO PROFISSIONAL:**

Profissional com sólida experiência em gestão de produto e integração de soluções de software WMS, atuando na definição e gestão de backlog, alinhando prioridades às necessidades do cliente. Responsável por representar as expectativas dos stakeholders no ciclo de desenvolvimento, conduzindo reuniões de scrum, gerenciando tarefas no Kanban e fornecendo direcionamento funcional para o time técnico.

Com expertise no planejamento e acompanhamento de sprints, assegurar entregas contínuas de valor, monitorando métricas e KPIs para avaliar desempenho e identificar melhorias. Destaco-me pela habilidade em mediar a comunicação entre clientes e equipes técnicas, assegurando que as entregas estejam sempre alinhadas às expectativas e necessidades do negócio

#### **EXPERIÊNCIAS PROFISSIONAIS:**

# Mecalux SA – (novembro 2020 – atual)

#### **Business Analyst**

- Responsabilidade por representar as expectativas dos stakeholders durante todo o ciclo de desenvolvimento de cada projeto.
- Implantação de software WMS, liderando a equipe de desenvolvimento.
- Gestão de produto e integração logística.
- Definição e discussão das principais atribuições a serem implantadas no cliente.
- Gestão, desenho e organização dos fluxos de trabalho.
- Aplicação de metodologia de implantação alinhada às reuniões de análise funcional.
- Desenvolvimento de plugins em .NET.
- Testes de software e implantação in loco.
- Elaboração de documentação técnica, incluindo:
  - Análises funcionais.
  - Interfaces entre sistemas ERP.
  - Apostilas para clientes.
  - Documentação do código desenvolvido.
- Condução de treinamentos para key users do sistema WMS.
- Desenvolvimento de planos de testes com aprovação através de sprints com cliente.
- IDE de desenvolvimento da própria organização (EasyS para planejamento de layout dos armazéns e EasyBuilder para poder planejar workflows de desenvolvimento para o software de WMS).

## Mahle Metal Leve SA – (dezembro 2014 – outubro 2020)

## Analista de Sistemas

- SAP Basis (gestão de acessos, reset de senha e permissões aos grupos de cada departamento).
- Suporte Técnico Especializado: Suporte de terceiro nível, para software de engenharia CAD/CAE.
- Gerenciamento de Licenças e Usuários: Administração de licenças em servidores Linux, incluindo gerenciamento de usuários e controle de software de engenharia e simulação.
- Desenvolvimento e Integração de Software: Configuração e desenvolvimento de aplicativos internos, com integração ao SQL Server.

- Virtualização e Gestão de Dados: Configuração do VirtualBox e uso do Autodesk Vault para otimização de processos.
- Suporte a Softwares de Engenharia: Atendimento especializado para Catia V5, NX, Autodesk Inventor e Autodesk AutoCAD.
- Experiência com Linux: Conhecimento avançado em sistemas operacionais Red Hat, CentOS e Fedora.
- Apoio em Suporte de Primeiro Nível: Assistência na formatação e configuração de notebooks, além de suporte a usuários em SAP Basis (gestão de acessos, reset de senha e permissões).
- Automação de Processos: Criação de scripts para automação da instalação de software, otimizando operações e aumentando a eficiência do suporte técnico.

## Tecnoset Informática – (junho 2013 – novembro 2014)

#### Analista de Sistemas

- Manutenção preventiva e corretiva de impressoras e fotocopiadoras.
- Suporte técnico especializado para equipamentos de impressão e digitalização.
- Gestão e monitoramento de servidores de impressão.
- Atendimento a chamados, suporte remoto e presencial para clientes.
- Implementação de soluções para otimização da infraestrutura de impressão.
- Administração de contratos de outsourcing de impressão.
- Análise de desempenho e consumo de suprimentos para redução de custos operacionais.

### **HABILIDADES E COMPETÊNCIAS:**

WMS – Controle de qualidade, UX, recepção, armazenagem, expedições e controle de inventário.

**ERP SAP** – Basis, FI, MM.

Linguagem de programação: C# .NET e Python.

Banco de dados: SQL, Oracle, PostgreSQL e MongoDB.

Infraestrutura de Redes & DevOps: Configurações de servidores, administração.

**Backlog de produto:** garantindo a priorização, refinamento e alinhamento das funcionalidades com os objetivos do negócio levantamento de requisitos.

Scrum: reuniões diárias de scrum validando o backlog e garantindo a entrega iterativa de valor ao negócio.

**Kanban:** otimizando fluxo de trabalho, monitorando tarefas em andamento e garantindo a entrega contínua de valor.

# **FORMAÇÃO:**

Colégio Técnico de Campinas – Cotuca (Técnico em eletroeletrônica 2012) UNIP- (Bacharel em Ciência da Computação 2017)

## **IDIOMAS:**

Inglês - Avançado Espanhol - Avançado

# FORMAÇÃO COMPLEMENTAR:

Treinamento SAP KEY-USER – agosto 2024
OKR – Building Agile Goals – setembro 2023
Scrum – gerenciando projeto de forma ágil – fevereiro 2023
Arquitetura de software – agosto 2022
DevOps Foundations – agosto de 2022
Fundamentos de gestão de projetos – agosto de 2022
SQL – julho 2014